臺灣高等法院刑事裁定
110年度聲字第1448號
聲  請  人  
即受 刑 人  簡明通



上列聲請人因檢察官聲請定其應執行刑案件，聲請回復原狀並補
行抗告，本院裁定如下：
    主  文
回復原狀之聲請暨抗告均駁回。
    理  由
一、聲請意旨略以：聲請人簡明通所犯傷害致死等案件，經判決
    確定，檢察官以98年度執聲字第1671號聲請定應執行刑，本
    院以98年度聲字第3662號裁定，定應執行刑有期徒刑23年5
    月，並教示「如不服本裁定，應於裁定送達後5日內向本院
    提出抗告狀」。惟行刑累進處遇條例第56條規定：「各級受
    刑人接見及寄發書信次數如左：一、第四級受刑人每星期一
    次。二、第三級受刑人每星期一次或二次。……」聲請人於本
    件裁定宣告時（98年12月9日）屬第四級受刑人，且於收受
    裁定前一日已有發信予家屬，致無法於抗告期間以書信通知
    律師完成委任，進而依法於法定期間內提起抗告。此項非因
    過失遲誤於期間內提起抗告之原因，自不得歸咎於聲請人，
    爰依刑事訴訟法第67條規定聲請回復原狀。並補行提起抗告
    ，其抗告意旨略稱聲請人前犯妨害自由罪，經台灣基隆地方
    法院判處有期徒刑2月確定（96年度訴字第46號），檢察官
    聲請定應執行刑時，漏未將此案一併列入，顯有疏漏；且原
    裁定對於執行刑之量定亦有違內部界限云云。
二、本院查：1、聲請人因犯傷害致死等罪均經判決確定，檢察
    官聲請定其應執行刑，經本院以98年12月9日98年度聲字第3
    662號裁定，就有期徒刑部分定執行刑為有期徒刑23年5月，
    上開裁定於98年12月16日送達聲請人，嗣聲請人未於法定期
    間內提起抗告，本院上開裁定業已確定，此經本院調取98年
    度聲字第3662號卷宗核閱無訛。2、聲請人主張伊當時在監
    執行，為第四級受刑人，依行刑累進處遇條例第56條之規定
    ，每星期只能寄發書信一次，而聲請人於收受上述裁定前一
    日，已有寄發書信予家人，致抗告期間無法寄發書信予律師
    ，完成委任手續，進而於法定期間內提起抗告乙節。經核行
    刑累進處遇條例第七章（第54條至第59條）係規範受刑人接
    見親屬或非親屬、以及發受書信等事項，至於受刑人本身之
    訴訟權利並非該章節規範之內容，換言之，受刑人基於其訴
    訟權所為之上訴、抗告、聲請、聲明異議等意思表示，並不
    受上開法條之限制，受刑人隨時可針對自己之訴訟案件為意
    思表示或進行訴訟行為。因此，聲請人主張其於收受本院98
    年度聲字第3662號裁定之前一日，因已寄發書信予家人致無
    法再寄發書信予律師完成委任手續，進而於法定期間內提起
    抗告，乃非因自己之過失遲誤抗告期間云云，自無可採，難
    認符合刑事訴訟法第67條之規定，其聲請回復原狀即無理由
    ，應予駁回。3、又聲請人收受本院依法送達之上開定應執
    行刑裁定後，未於法定期間內提起抗告，該裁定業已確定，
    已如前述，茲其回復原狀之聲請既經本院駁回，則其補行之
    抗告，因已逾期多年，自應並予駁回。
三、據上論斷，依刑事訴訟法第220條、第408條第1項前段，裁
    定如主文。
中　　華　　民　　國　　110 　年　　4 　　月　　27　　日
　　　　　　　　　刑事第十六庭  審判長法　官  葉騰瑞
　　　　　　　　　　　　　　　　　    法　官  古瑞君 
　　　　　　　　　　　　　　　　　    法　官  陳芃宇
以上正本證明與原本無異。
如不服本裁定，應於收受送達後5日內向本院提出抗告狀。
                                      書記官  陳雅加
中　　華　　民　　國　　110 　年　　4 　　月　　28　　日